【裁判字號】    99,裁,3498
【裁判日期】    991223
【裁判案由】    綜合所得稅
【裁判全文】
最  高  行  政  法  院  裁  定
                                      99年度裁字第3498號
上  訴  人  謝德科
訴訟代理人  薛博允  律師
被 上訴 人  財政部臺北市國稅局
代  表  人  凌忠嫄
上列當事人間綜合所得稅事件，上訴人對於中華民國99年8月31
日臺北高等行政法院99年度訴字第1061號判決，提起上訴，本院
裁定如下：
    主  文
上訴駁回。
上訴審訴訟費用由上訴人負擔。
    理  由
一、按對於高等行政法院判決之上訴，非以其違背法令為理由，
    不得為之，行政訴訟法第242條定有明文。依同法第243條第
    1項規定，判決不適用法規或適用不當者，為違背法令；依
    同法第243條第2項規定，判決有該條項所列各款情形之一者
    ，為當然違背法令。又提起上訴，應以上訴狀表明上訴理由
    並應添具關於上訴理由之必要證據，復為同法第244條第1項
    第4款及第2項所明定。是當事人提起上訴，如以原判決有不
    適用法規或適用不當為理由時，其上訴狀應有具體之指摘，
    並揭示該法規之條項或其內容；如以原判決有行政訴訟法第
    243條第2項所列各款情形為理由時，其上訴狀應揭示合於該
    條款之具體事實。上訴狀或理由書如未依上述方法表明，或
    其所表明者顯與上開法條規定之違背法令情形不相合時，即
    難認為已合法表明上訴理由，其上訴自非合法。
二、緣上訴人民國88年度綜合所得稅結算申報，經法務部調查局
    臺北市調查處查獲其漏報取自陳謙吉之利息所得新臺幣（下
    同）6,166,429元，通報被上訴人歸課綜合所得總額14,318,
    938元，補徵稅額2,466,572元，並按所漏稅額2,466,572元
    處0.5倍罰鍰1,233,200元（計至百元止）。上訴人不服，循
    序提起行政訴訟，經原審法院94年度訴字第985號判決訴願
    決定及原處分（即復查決定）均撤銷，由原處分機關另為適
    法之處分，嗣被上訴人依撤銷意旨重為復查決定仍維持原核
    定，上訴人不服，續循序提起行政訴訟，經原審法院97年度
    訴字第20號判決訴願決定及原處分（即重核復查決定）關於
    罰鍰部分均撤銷，由原處分機關另為適法之處分（本稅部分
    業經判決駁回確定）。嗣經被上訴人就罰鍰部分重核復查決
    定，仍維持原核定，上訴人不服，循序提起行政訴訟，復經
    原審法院判決駁回後，提起本件上訴。
三、上訴意旨雖主張：依稽徵機關查緝案件調查報告書編號A000
    0000所載，足證稽徵機關明知上訴人為陳謙吉犯罪之被害人
    ，卻仍認上訴人應依陳謙吉所發錢條計算利息所得，而原判
    決亦認應繳交利息所得並認本件應處罰鍰，顯然違背法令，
    亦違背行政程序法第8條及第9條之規定；被上訴人引用偽造
    之帳冊作為課稅之依據，且未舉證證明上訴人確有利息收入
    ，原判決率以利息部分業已判決確定，構成判決不依證據之
    違背法令；原判決未慮及上訴人為刑事詐欺之被害人，就上
    訴人無利息收入之主張、臺灣臺北地方法院91年度訴字第10
    5號刑事判決及稽徵報告均未予採信，未為敘明不可採之理
    由，構成行政訴訟法第243條第2項第6款判決不備理由及理
    由矛盾之違背法令；本件距上訴人89年3月29日申報綜合所
    得稅已逾5年之久，原判決仍認應予罰鍰，顯有違背法令；
    被上訴人未依原審法院97年度訴字第20號判決撤銷訴願決定
    及原處分（即重核復查決定）關於罰鍰部分均撤銷之意旨處
    分，顯然違法，而原判決不予撤銷被上訴人之違法重核復查
    處分及決定，亦違反行政訴訟法第304條及第216條第2項等
    語。然原判決已就上訴人漏報利息所得金額為何；原處分及
    重核復查決定對上訴人處以所漏稅額0.5倍罰鍰，有無裁量
    怠惰，違反公平正義及所得稅法第14條第1項規定；本件是
    否已逾核課所得稅及罰鍰期間等重要爭點，詳述其判斷之理
    由，並就上訴人之主張，何以不足採，分別予以指駁甚明。
    經核前開上訴理由，仍執與起訴意旨雷同且經原審不採之陳
    詞及歧異見解，就原審取捨證據、認定事實及適用法律之職
    權行使，指摘為不當，並就原審已論斷者，泛言未論斷，或
    就原審所為論斷，泛言其論斷矛盾，而非具體表明合於不適
    用法規、適用法規不當，或行政訴訟法第243條第2項所列各
    款之情形，難認對原判決之如何違背法令已有具體之指摘。
    依首開規定及說明，應認其上訴為不合法。
四、依行政訴訟法第249條第1項前段、第104條、民事訴訟法第9
    5條、第78條，裁定如主文。
中    華    民    國    99    年    12    月    23    日
                    最高行政法院第六庭
                        審判長法官  藍  獻  林
                              法官  劉  介  中
                              法官  廖  宏  明
                              法官  姜  素  娥
                              法官  林  文  舟

以  上  正  本  證  明  與  原  本  無  異
中    華    民    國    99    年    12    月    24    日
                              書記官  邱  彰  德

司法院資訊處製作；財團法人民間司法改革基金會備份。
